臺灣臺中地方法院刑事裁定
110年度聲字第3522號
聲  請  人  臺灣臺中地方檢察署檢察官
受  刑  人  陳威宇




上列聲請人因受刑人數罪併罰有二裁判以上，聲請定其應執行之
刑(110年度執聲字第2354號、110年度執字第10461號)，本院裁
定如下：
    主  文
陳威宇犯如附表所示之罪而處如附表所示之刑，應執行有期徒刑
參年。
    理  由
一、按裁判確定前犯數罪者，併合處罰之。但有下列情形之一者
    ，不在此限：一、得易科罰金之罪與不得易科罰金之罪。二
    、得易科罰金之罪與不得易服社會勞動之罪。三、得易服社
    會勞動之罪與不得易科罰金之罪。四、得易服社會勞動之罪
    與不得易服社會勞動之罪。前項但書情形，受刑人請求檢察
    官聲請定應執行刑者，依第51條規定定之。刑法第50條定有
    明文。次按數罪併罰，有二裁判以上者，依第51條之規定，
    定其應執行之刑，刑法第53條定有明文；又數罪併罰，分別
    宣告其罪之刑，如宣告多數有期徒刑者，於各刑中之最長期
    以上，各刑合併之刑期以下，定其刑期。但不得逾30年。刑
    法第51條第5款亦有明定。
二、查受刑人陳威宇因加重詐欺等案件，經本院判處如附表所示
    之刑，均經分別確定在案，此有臺灣高等法院被告前案紀錄
    表及如附表所示各罪之判決書各1份附卷可稽。而其中受刑
    人所犯如附表編號1至4、6至7所示為不得易科罰金、易服社
    會勞動之罪，與附表編號5、8至9所示為得易科罰金、易服
    社會勞動之罪，依刑法第50條第1項但書之規定固不得併合
    處罰，然檢察官之聲請既係應受刑人之請求而提出，有受刑
    人簽名按捺指印之臺灣臺中地方檢察署刑法第50條第1項但
    書案件是否請求定應執行刑調查表1紙附卷可稽，是依刑法
    第50條第2項之規定，檢察官依刑法第53條、第51條第5款規
    定聲請定其應執行之刑，本院審核認聲請為正當，應予准許
    ，爰定如主文所示之應執行刑。至受刑人所犯如附表編號5
    、8至9所示之刑雖得易科罰金，然與附表編號1至4、6至7所
    示不得易科罰金之刑併合處罰之結果，自不得併諭知易科罰
    金之折算標準，附此敘明（司法院大法官會議釋字第144號
    解釋意旨參照）。
三、爰依刑事訴訟法第477條第1項，刑法第50條第2項、第53條
    、第51條第5款，裁定如主文。
中    華    民    國   110    年    10    月   7      日
                  刑事第二庭    法  官  王振佑
以上正本證明與原本無異。
如不服本裁定，應於收受送達後5日內向本院提出抗告狀。（應
附繕本）
                                書記官  王淑燕
　　　　　　　　　　　　　　　　
中　　華　　民　　國　　110 　年　　10　　月　　7 　　日
附表：受刑人陳威宇定應執行刑案件一覽表
 編          號           1          2         3  罪          名  加重詐欺 加重詐欺 加重詐欺  宣    告    刑  有期徒刑1年2月 有期徒刑7月（2罪） 有期徒刑8月  犯  罪  日  期  108年07月14日 108年07月11日（2次） 108年07月11日  偵查(自訴)機關年  度  案  號  臺中地檢109年度偵字第12802號 彰化地檢108年度偵字第7474號 彰化地檢108年度偵字第7474號 最  後事實審 法    院       臺中地院       中高分院     中高分院  案    號 109年度金訴字第243號 109年度金上訴字第1917號 109年度金上訴字第1917號  判決日期 109年08月10日 109年11月10日 109年11月10日 確  定判  決 法    院       臺中地院       中高分院     中高分院  案    號 109年度金訴字第243號 109年度金上訴字第1917號 109年度金上訴字第1917號  判    決確定日期 109年09月08日 109年12月15日 109年12月15日 是否為得易科罰金、易服社會勞動之案件         否        否        否 備          註  編號1至5，應執行有期徒刑2年2月。   

 編          號           4          5         6  罪          名  加重詐欺 幫助詐欺  詐欺  宣    告    刑  有期徒刑9月 有期徒刑3月 有期徒刑1年  犯  罪  日  期  108年07月11日 107年09月28日 108年07月06日  偵查(自訴)機關年  度  案  號  彰化地檢108年度偵字第7474號 臺中地檢109年度偵字第16724號 臺中地檢109年度偵字第27633號等 最  後事實審 法    院       中高分院       臺中地院     臺中地院  案    號 109年度金上訴字第1917號 109年度簡字第1277號 110年度金訴字第47號  判決日期 109年11月10日 109年11月13日 110年04月13日 確  定判  決 法    院       中高分院         臺中地院     臺中地院  案    號 109年度金上訴字第1917號 109年度簡字第1277號 110年度金訴字第47號  判    決確定日期 109年12月15日 110年02月09日 110年05月11日 是否為得易科罰金、易服社會勞動之案件         否        是        否 備          註  編號1至5，應執行有期徒刑2年2月。         編號6至7，定應執行有期徒刑1年4月。 

 編          號           7          8         9  罪          名  詐欺 竊盜  業務侵占  宣    告    刑  有期徒刑1年2月 有期徒刑3月 有期徒刑6月  犯  罪  日  期  108年07月06日 109年8月10日、109年8月13日、109年8月18日、109年8月19日、109年8月22日 109年7月28日、109年7月29日、109年7月30日、109年8月2日、109年8月4日、109年8月6日、109年8月8日（3次）、109年8月9日、109年8月12日、109年8月13日、109年8月17日（2次）  偵查(自訴)機關年  度  案  號  臺中地檢109年度偵字第27633號等 臺中地檢109年度偵字第30538號 臺中地檢109年度偵字第30538號 最  後事實審 法    院       臺中地院       臺中地院     臺中地院  案    號 110年度金訴字第47號 110年度簡字第371號 110年度簡字第371號  判決日期 110年04月13日 110年04月23日 110年04月23日 確  定判  決 法    院       臺中地院       臺中地院     臺中地院  案    號 110年度金訴字第47號 110年度簡字第371號 110年度簡字第371號  判    決確定日期 110年05月11日 110年08月03日 110年08月03日 是否為得易科罰金、易服社會勞動之案件         否        是        是 備          註  編號6至7，應執行有期徒刑1年4月。 編號8至9，應執行有期徒刑8月。